臺灣臺東地方法院民事裁定             100年度司護字第37號
聲  請  人  臺東縣政府
法定代理人  黃健庭      
受安置人    0000-0000.
法定代理人  0000-0000.
聲請人聲請延長繼續安置事件，本院裁定如下：
    主  文
准將受安置人0000-000000（姓名、年籍詳卷附代號與真實姓名
對照表）自民國100年11月7日18時30分起延長繼續安置個月。
聲請程序費用新臺幣壹仟元由聲請人負擔。
    理  由
一、按「兒童及少年有下列各款情形之一，非立即給予保護、安
    置或為其他處置，其生命、身體或自由有立即之危險或有危
    險之虞者，直轄市、縣（市）主管機關應予緊急保護、安置
    或為其他必要之處置：(一)、兒童及少年未受適當之養育或
    照顧。(二)、兒童及少年有立即接受診治之必要，而未就醫
    者。(三)、兒童及少年遭遺棄、身心虐待、買賣、質押，被
    強迫或引誘從事不正當之行為或工作者。(四)、兒童及少年
    遭受其他迫害，非立即安置難以有效保護者。」；又「緊急
    安置不得超過七十二小時，非七十二小時以上之安置不足以
    保護兒童及少年者，得聲請法院裁定繼續安置。繼續安置以
    三個月為限；必要時，得聲請法院裁定延長之。」兒童及少
    年福利法第36條第1項、第37條第2項，分別定有明文。
二、聲請意旨略以：聲請人接獲通報，經查訪，受安置人0000-0
    00000（姓名、年籍詳卷附代號與真實姓名對照表）遭其大
    姐夫兩次性侵害得逞，據受安置人表示，其大姐夫皆趁其大
    姐不在家之際或家人睡覺之時，對其性侵害。受安置人為輕
    度智能障礙者，據校方老師表示，受安置人在校相當認真，
    秉性溫和乖巧，但與人相處較為安靜。受安置人遭其大姐夫
    性侵後，不敢告知他人，直到懷孕後，才被發現。受安置人
    表示，被發現懷孕之後有告知其大姐小孩是大姐夫的，但其
    大姐仍教導受安置人告知他人小孩是網友的，受安置人大姐
    試圖隱瞞並掩飾受安置人大姐夫行為。評估受安置人有再度
    遭受侵害及串供之虞，為保障少年權益，乃依兒童及少年福
    利法第36條第1項第4款規定，於民國100年8月4日18 時30分
    予以緊急安置。受安置人已於同年9月16日產下一女，但受
    安置人並無照顧其女意願，故受安置人所產下之女嬰亦由聲
    請人委託安置中，並協助辦理出養手續。受安置人教養功能
    低落，受安置人家中成員眾多且對受安置人遭受安置一事皆
    漠不關心。綜上所述，評估受安置人非以繼續安置，恐無法
    獲得適當之養育及照顧，其身體健康及生命安全或自由有受
    危險之虞，有繼續安置之必要，爰依兒童及少年福利法第37
    條第2項規定，聲請延長繼續安置等語。
三、聲請人主張之上開事實，業據提出臺東縣政府100年9月22日
    府社婦字第1003040995號函、兒少保護個案法庭報告書、臺
    東縣政府移交單及保護個案代號與真實姓名對照表各乙份為
    證，並經本院依職權調閱100年度司護字第21號卷宗，查閱
    屬實，堪信為真實。本院審酌受安置人既遭其大姐夫實施前
    述之性侵害行為，且有繼續受侵害及串證之虞，足認其遭受
    迫害，非予以延長繼續安置不足以保護之，是本件聲請與首
    揭規定相符，應予准許。
四、依兒童及少年福利法第1條第2項，非訟事件法第21條第1項
    前段、第24條第1項規定，裁定如主文所示。
中  華  民    國    100    年     11    月    10     日
                    家事法庭  司法事務官  

如對本裁定抗告，須於裁定送達後10日內向本院提出抗告狀，並
應繳納抗告費新臺幣1,000元。